臺灣桃園地方法院刑事判決
              110年度易字第790號
公  訴  人  臺灣桃園地方檢察署檢察官
被      告  左維仁


                （另案於法務部○○○○○○○○○執行中）
上列被告因詐欺案件，經檢察官提起公訴（110年度偵緝字第32
、33號）及移送併辦（109年度偵字第31587號、110年度偵字第1
8676、27277號、《新北地檢》110年度偵字第9464號），本院判決
如下：
    主  文
左維仁犯幫助詐欺取財罪，處有期徒刑伍月，如易科罰金，以新
臺幣壹仟元折算壹日。
    事  實
一、左維仁預見將其申辦之金融機構帳戶提供予真實姓名、年籍
    不詳之人使用，可能幫助該人從事詐欺取財之財產犯罪行為
    ，竟基於縱使該人將其提供之金融機構帳戶用以從事詐欺取
    財之財產犯罪行為，亦不違反其本意之幫助詐欺取財犯意，
    於民國109年3月4日至同月10日晚間9時43分許間之某時，將
    其於109年3月4日在玉山商業銀行申設帳號000-00000000000
    00號帳戶（下稱玉山銀行帳戶）的提款卡、存摺、密碼等帳
    戶資料以不詳方式交付交付予真實姓名年籍不詳之詐欺集團
    成員。嗣該成員取得上開帳戶後，即與其所屬集團共同意圖
    為自己不法之所有，基於詐欺之犯意聯絡，為附表所示詐欺
    取財犯行。嗣經附表所示之告訴人及被害人發覺有異報警處
    理，而悉上情。
二、案經如附表所示之告訴人訴由臺灣桃園地方檢察署檢察官偵
    查起訴及移送併辦與臺灣新北地方檢察署移送併辦。
    理  由
一、證據能力
　　按被告以外之人於審判外之言詞或書面陳述，除法律有規定
    者外，不得作為證據。惟被告以外之人於審判外之陳述，經
    當事人於審判程序同意作為證據，法院審酌該言詞陳述或書
    面陳述作成時之情況，認為適當者，亦得為證據。當事人、
    代理人或辯護人於法院調查證據時，知有第159 條第1 項不
    得為證據之情形，而未於言詞辯論終結前聲明異議者，視為
    有前項之同意，刑事訴訟法第159 條第1 項、第159 條之5
    分別定有明文。查卷附據以嚴格證明被告犯罪事實有無之屬
    傳聞證據之證據能力，當事人於本院審判中均同意作為證據
    ，本院審酌各該證據查無有何違反法定程序取得之情形，亦
    無顯有不可信與不得作為證據等情，因認為適當，故均有證
    據能力，另非供述證據部分，亦無證據可認係公務員基於違
    法之方式所取得或有偽造、變造之情事，復與本案之待證事
    實具有關聯性，同認有證據能力。
二、認定事實之證據及理由
　　訊據被告雖坦承其有開設上揭金融機構帳戶，惟矢口否認有
    何幫助詐欺犯行，辯稱：我從頭到尾都沒有拿到該帳戶的存
    摺、金融卡及密碼，我也不知道是誰拿到的，我知道我的郵
    局帳戶變成警示帳戶後我有打電話給玉山銀行，他說當天我
    就領取存摺和金融卡了，明明他當天並沒有拿任何東西給我
    云云。經查：
（一）上開玉山帳戶為被告申請開立，另詐騙集團成員於被告開
      立帳戶後不久，即以如附表所示之時間、方法，詐騙如附
      表所示之告訴人及被害人，使其等陷於錯誤，而轉入如附
      表所示之金額至該帳戶內等情，為被告所不爭執，並經該
      等告訴人及被害人證述及附表所示證據、110 年2 月9 日
      玉山銀行個金集中部函覆上揭的帳號開戶資料、109年4月
      20日玉山銀行個金集中部函覆的上揭帳號開戶資料與交易
      明細、109 年4 月22日玉山銀行個金集中部函覆的上揭帳
      號存戶資料與交易明細、109 年5月28日玉山銀行個金集
      中部函覆的上揭帳號存戶資料與交易明細、109 年8 月10
      日玉山銀行個金集中部函覆的上揭帳號存戶資料與交易明
      細（見110 偵緝32卷第77至81反頁、109 偵24564 號卷第
      95至105 頁、屏東縣政府警察局里港分局偵查卷宗第63至
      73頁、109 偵31587卷2 第5 至15反頁、110 偵18676 卷
      第85至95頁）在卷可參，是被告上開帳戶確實有供詐騙集
      團成員作為向附表所示被害人及告訴人詐騙而取得款項之
      工具乙節，堪可認定。
（二）雖被告以上詞置辯，然被告於警詢中先稱：該帳戶是我一
      個姓范的朋友帶我去申辦的，是他在使用云云（109偵391
      40卷第6至7頁），於偵查中甚至稱：申辦帳戶當天沒有辦
      法拿相關帳戶物品，所以我就留我朋友的電話當聯絡方式
      ，之後隔2天我使用我郵局帳戶時發現變成警示帳戶，我
      聯絡不到我朋友，我就打玉山銀行電話，玉山銀行告訴我
      帳戶相關用品已經被拿走了，我就去報案云云，並說出該
      名友人叫做「范睿」，但不知道其年籍資料、有無前科、
      也無法聯絡云云（110偵緝32號第58頁），與審理中所稱
      「不知是誰拿走」云云所述前後不一，且玉山銀行之新開
      戶存戶當天就可以領到存摺，只有金融卡需視庫存量及製
      卡時間而定，若當天未領取，亦需「本人」至分行「親自
      領取」，且被告申設帳戶時係在當天即領取1本存摺、1張
      金融卡，被告並在玉山銀行顧客重要物品簽收單上簽名蓋
      印確認等情，有玉山銀行集中管理部110 年11月1 日回函
      及後附開戶資料及金融卡、存摺簽收單（易字卷第65至68
       頁）在卷可佐，雖被告辯稱該簽收單（易字卷第67頁）
      上之「左維仁」簽名並不是自己所簽，蓋用該印文的印章
      也不是自己的云云（易字卷第95頁），然該「左維仁」之
      印文與被告開戶資料上所蓋之數枚印文（110偵緝33第73
      至77頁，被告稱該印章為自己的印章，見易字卷第59頁）
      外觀一致，且經本院將該簽收單上「左維仁」之簽名送筆
      跡鑑定，顯示上揭簽名與被告開戶資料上之簽名、被告另
      案入監時在相關身分簿、個案資料上所簽之簽名筆畫特徵
      相同，研判係為同一人所書寫等情，有法務部調查局文書
      暨指紋鑑識實驗室鑑定書附卷可參（易字卷第133至137頁
      ），被告見證據不利於己，遂於111年3月3日審理時改而
      要求銀行提供監視器畫面，然因時日已久已遭覆蓋，被告
      遂再憑此一再主張不是其本人親領云云，已與上揭證據不
      符，且若被告確於申設帳戶時有向銀行明確告知之後開戶
      相關事宜要聯絡「范姓友人」，銀行如何可能會在未留下
      「范姓友人」年籍資料、亦未有任何委託書面之情況下，
      任意讓該人簽署被告姓名而將存摺、金融卡領走，更何況
      領取存摺、金融卡之簽收單確屬被告本人親簽，被告所辯
      與事實不符，自不足採。且自被告領取金融卡、存摺後數
      日隨即發生附表所示被害人、告訴人受騙轉帳匯款之事，
      足見被告應是領取後隨即將該等物品交付詐騙集團成員使
      用。
（三）於金融機構開設帳戶、請領金融卡，係針對個人身分社會
      信用而予以資金流通，具有強烈之屬人性，而金融帳戶為
      個人理財工具，且金融卡與存摺亦事關個人財產權益保障
      ，其專有性甚高，除非本人或與本人具密切親誼關係者，
      難認有何正當理由可交付予他人，稍具通常社會歷練與經
      驗法則之一般人亦均應有妥為保管該等物品，防止被他人
      冒用之認知，縱偶因特殊情況須將該等物品交付予他人，
      亦必深入瞭解該他人之可靠性與用途，再行提供使用，且
      該等專有物品，如落入不明人士手中，極易被利用為與財
      產有關犯罪工具，係吾人日常生活經驗與通常之事理；兼
      以邇來利用人頭帳戶以行詐騙之事屢見不鮮，詐騙集團以
      購物付款方式設定錯誤、中獎、退稅、家人遭擄、信用卡
      款對帳、金融卡密碼外洩、疑似遭人盜領存款、網路購物
      等事由，詐騙被害人至金融機構櫃檯電匯，抑或持金融卡
      至自動櫃員機或由網路銀行依其指示操作，使被害人誤信
      為真而依指示操作轉出款項至人頭帳戶後，詐騙集團成員
      隨即將之提領一空之詐騙手法，層出不窮，且業經政府多
      方宣導，並經媒體反覆傳播，而諸如擄車勒贖、假勒贖電
      話、刮刮樂詐財、網路詐騙、電話詐騙等，多數均係利用
      他人帳戶，作為恐嚇取財或詐欺取財所得財物匯入、取款
      以逃避檢警查緝之用之犯罪工具，是依一般人通常之知識
      、智能及經驗，均已詳知向陌生人購買、承租或其他方法
      取得帳戶者，多係欲藉該帳戶取得不法犯罪所得，且隱匿
      帳戶內資金之實際取得人之身分，以逃避追查，是避免本
      身金融機構帳戶被不法行為人利用為詐財之工具，應係一
      般生活所易於體察之常識。且存款帳戶為個人理財之工具
      ，該帳戶之存摺及金融卡，僅係供使用人作為存款、提款
      、匯款或轉帳之工具，一般人在正常情況下，皆可以存入
      最低開戶金額之方式自行向銀行自由申請開立存款帳戶，
      僅需依銀行指示填寫相關資料並提供身分證件即可，極為
      方便簡單、不需繁瑣程序，而領取帳戶存摺及金融卡使用
      ，並無任何特定身分之限制，且得同時在不同金融機構申
      請多數存款帳戶使用，此乃眾所週知之事實，苟非意在將
      該存款帳戶作為犯罪之不法目的或掩飾真實身分，本可自
      行向金融行庫開戶使用，實無蒐集他人存款帳戶存摺或金
      融卡之必要，足見他人不以自己名義申請開戶，反以其他
      方式向不特定人蒐集、收購或借用他人之金融機構帳戶使
      用，衡情，應能懷疑蒐集收購或借用帳戶之人，其目的係
      在於供不法詐騙份子用以詐使他人將款項匯入後，再加以
      提領之用，被告為身心健全、智識正常、20餘歲之成年人
      ，除玉山銀行帳戶外亦有申設其他金融機構帳戶，對上情
      自難諉為不知，衡情對於上開一般之生活經驗及常識已有
      一定之認知，並非年幼無知或與社會隔絕而無常識之人，
      自應知悉妥為管理個人金融帳戶，防阻他人任意使用之重
      要性。依被告智識能力與社會生活經驗，在未查證對方真
      實身分及取得帳戶使用之真實用途之情形下，猶將自己申
      設之帳戶資料任意提供予此等並不相識、瞭解且非值信任
      之人並依其等指示提領款項後交付，已能預見其帳戶有供
      他人使用作為詐欺犯罪之匯款工具之高度可能性，其確有
      容任帳戶為他人不法使用之主觀犯意。綜上，本件事證明
      確，被告犯行堪予認定，應依法論科。
三、論罪科刑
（一）按幫助犯之成立，主觀上行為人須有幫助故意，客觀上須
      有幫助行為，意即需對於犯罪與正犯有共同之認識，而以
      幫助之意思，對於正犯資以助力，而未參與實施犯罪之行
      為者而言。被告將其申辦之玉山銀行帳戶之提款卡、存摺
      與網路銀行帳號、密碼交付予不詳之人，供該人詐騙如附
      表所示之告訴人及被害人財物之用，顯係基於幫助他人詐
      取財物之犯意所為，屬刑法詐欺取財罪構成要件以外之行
      為，被告既以幫助他人犯罪之意思而參與犯罪構成要件以
      外之行為，是核被告所為，係犯刑法第30條第1 項前段、
      刑法第339 條第1 項之幫助詐欺取財罪。
（二）被告主觀上出於一個犯罪決意，將其帳戶資料交付予詐不
      詳之人，其以一行為幫助他人詐騙如附表所示之告訴人及
      被害人之財物，係以一行為觸犯數個幫助詐欺取財罪，為
      想像競合犯，應依刑法第55條規定從一重處斷。
（三）又被告係基於幫助之犯意而為非屬詐欺取財犯行之構成要
      件行為，為幫助犯，爰依刑法第30條第2 項之規定，按正
      犯之刑減輕之。
（四）爰以行為人責任為基礎，審酌被告將個人申設之金融機構
      帳戶存摺、提款卡、密碼提供他人，使他人得利用以遂行
      詐欺取財之犯行，增加被害人事後向詐欺犯罪者追償、查
      緝之困難，使詐欺者得以隱匿其真實身分，減少遭查獲之
      風險，有礙刑事犯罪偵查，愈使之肆無忌憚，致使此類犯
      罪手法層出不窮，所為實無足取，涉及之詐騙金額鉅大，
      及被告否認之犯後態度，兼衡其犯罪動機、生活狀況、智
      識程度、家庭狀況等一切情狀，量處如主文所示之刑，並
      諭知易科罰金之折算標準。
四、沒收：被告交付上開存摺、提款卡、密碼，依卷內事證並無
    從認被告因此獲取金錢或其他利益，本院又查無證據可資證
    明被告獲有何犯罪所得，自均無從宣告沒收或追徵，另被告
    交付之上開物品，雖屬被告所有，惟未扣案，是否尚存不明
    ，該帳戶又已遭通報為警示帳戶，縱宣告沒收亦已無刑法上
    必要性，爰均不予宣告沒收。
五、移送併辦部分（案號如上揭案由欄所示）與起訴經本院審認
    有罪部分，具有想像競合犯之裁判上一罪，已如上述，基於
    審判上不可分原則，本院自得併予審判。　　
據上論斷，應依刑事訴訟法第299 條第1 項前段，判決如主文。
本案經檢察官盧奕勳提起公訴，檢察官吳怡蒨、魏子凱、劉玉書
、方勝詮移送併辦，檢察官陳玟君到庭執行職務。
中　　華　　民　　國　　111 　年　　4 　　月　　7 　　日
                  刑事第十庭    審判長法　官   林大鈞
                                      法  官   徐漢堂
                                      法  官   洪瑋嬬   
以上正本證明與原本無異。
如不服本判決應於收受判決後20日內向本院提出上訴書狀，並應
敘述具體理由。其未敘述上訴理由者，應於上訴期間屆滿後20日
內向本院補提理由書(均須按他造當事人之人數附繕本)「切勿逕
送上級法院」。 
         　　　　　　　　　　　　　　 書記官　 劉慈萱　
中　　華　　民　　國　　111 　年　　4 　　月　　7 　　日
附錄論罪科刑法條
中華民國刑法第339條
（普通詐欺罪）
意圖為自己或第三人不法之所有，以詐術使人將本人或第三人之
物交付者，處5年以下有期徒刑、拘役或科或併科50萬元以下罰
金。
以前項方法得財產上不法之利益或使第三人得之者，亦同。
前二項之未遂犯罰之。

附表
編號 告訴人（被害人） 詐騙手法 匯款時間 匯款金額 備註 1 告訴人林玟妏 詐欺集團於109年3月9日起，臉書創設投資網站，林玟妏在觀覽後旋即透過通訊軟體LINE將由不詳詐欺集團成員之帳號加為好友，嗣其即向林玟妏佯稱可匯款由其代為操作投資云云，致林玟妏因此陷於錯誤依指示轉帳。 109年3月12日，晚間10時26分許   2萬元     110偵緝32號、110偵緝33號    109年3月13日，上午11時56分許 6萬元  證據： 1.林玟妏的供述(屏東縣政府警察局里港分局偵查卷宗第15至16頁) 2.內政部警政署反詐騙資訊專線紀錄表(屏東縣政府警察局里港分局偵查卷宗第19至20頁) 3.臺東縣政府臺東分局利嘉派出所受理詐騙帳戶簡便格式表(屏東縣政府警察局里港分局偵查卷宗第23至24頁) 4.金融機構聯防機制通報單(屏東縣政府警察局里港分局偵查卷宗第27至31頁) 5.臺東縣警察局臺東分局利嘉派出所受理刑事案件報案三聯單(屏東縣政府警察局里港分局偵查卷宗第33頁) 6.臺東縣警察局臺東分局利嘉派出所受理各類案件記錄表(屏東縣政府警察局里港分局偵查卷宗第35頁) 7.被害人林玟妏轉帳手機截圖(屏東縣政府警察局里港分局偵查卷宗第37至38頁) 8.被害人林玟妏與詐騙集團LINE對話記錄截圖(屏東縣政府警察局里港分局偵查卷宗第38至55頁)      2 告訴人黃一方 詐欺集團於109年3月4日起，臉書創設賺錢廣告，黃一方在觀覽後旋即透過通訊軟體LINE將由不詳詐欺集團成員之帳號加為好友，嗣其即向黃一方佯稱可匯款由其代為操作投資云云，致黃一方因此陷於錯誤依指示轉帳。 109年3月13日，晚間6時58分許 1萬零100元 110偵緝32號、110偵緝33號 證據： 1.黃一方的供述(109偵24564號第51至55頁) 2.內政部警政署反詐騙資訊專線紀錄表(109偵24564號第75至75反頁) 3.桃園市政府楊梅分局草湳派出所受理詐騙帳戶簡便格式表(109偵24564號第79頁) 4.金融機構聯防機制通報單(109偵24564號第83頁) 5.黃一方使用之「THUNDER金融理財」娛樂平台手機截圖(109偵24564號第57頁) 6.黃一方聽信詐騙集團而去全家便利商店儲值的收據影本(109偵24564號第59至61頁) 7.匯入本案被告玉山帳戶的交易明細影本(109偵24564號第63頁)(重複同卷第71頁) 8.桃園市政府楊梅分局草湳派出所受理詐騙帳戶簡便格式表(109偵24564號第79頁)      3 告訴人郭典盈 詐欺集團成員於109年3月初，透過愛情公寓網站認識告訴人郭典盈，嗣向告訴人郭典盈佯稱：可進行投資云云。致郭典盈因此陷於錯誤依指示轉帳。 109年3月11日，下午3時30分許 80萬元 桃檢併辦意旨書109年度偵字第31587號 證據： 1.郭典盈的供述(109偵31587卷1第363至373反頁、桃園刑事110審易424第97至98頁) 2.郭典盈與詐騙集團的LINE連絡對話截圖(109偵31587卷1第381至387頁) 3.內政部警政署反詐騙資訊專線紀錄表(109偵31587卷1第393至393反頁) 4.苗栗縣政府通霄分局浦口派出所受理詐騙帳戶簡便格式表(109偵31587卷1第483頁) 5.金融機構聯防機制通報單(109偵31587卷1第501頁) 6.苗栗縣警察局通霄分局埔口派出所受理各類案件記錄表(109偵31587卷1第503頁) 7.苗栗縣警察局通霄分局埔口派出所受理刑事案件報案三聯單(109偵31587卷1第505頁)      4 被害人張玉蓮 詐欺集團成員於109年3月初，透過機通訊軟體LINE向被害人張玉蓮佯稱：可進行投資，穩賺不賠云云。致張玉蓮因此陷於錯誤依指示轉帳。 109年3月12日下午2時46分許 50萬元    桃檢併辦意旨書109年度偵字第31587號    109年3月13日下午3時47分許 13萬元  證據： 1.張玉蓮的供述(109偵31587卷1第353至355反頁) 2.張玉蓮的轉帳交易明細暨存摺封面(109偵31587卷1第357至359頁) 3.內政部警政署反詐騙資訊專線紀錄表(109偵31587卷1第391至391反頁) 4.屏東縣政府東港分局東濱派出所受理詐騙帳戶簡便格式表(109偵31587卷1第395頁) 5.金融機構聯防機制通報單(109偵31587卷1第435至447頁)      5 告訴人陳麗萍 詐欺集團成員於109年3月9日晚間11時35分許，透過社群網站FACEBOOK、手機通訊軟體LINE向告訴人陳麗萍佯稱：可進行小額投資，穩賺不賠云云。致陳麗萍因此陷於錯誤依指示轉帳。 109年3月13日下午4時許 3萬元  桃檢併辦意旨書109年度偵字第31587號    109年3月13日晚間8時11分許 2萬元  證據： 1.陳麗萍的供述(109偵31587卷1第311至317頁) 2.陳麗萍與詐騙集團對話的LINE手機截圖(109偵31587卷1第319至333頁) 3.被害人陳麗萍的玉山銀行網路轉帳交易明細資料(109偵31587卷1第347至349頁) 4.內政部警政署反詐騙資訊專線紀錄表(109偵31587卷1第389至390頁) 5.台北市政府文山第二分局興隆派出所受理詐騙帳戶簡便格式表(109偵31587卷1第397頁)      6 告訴人張駿騰 於109年2月間，以通訊軟體LINE向張駿騰佯稱可以小額投資云云致其陷於錯誤，依指示轉帳。 109年3月13日晚間9時32分許 10萬元   新北地檢併辦意旨書110年度偵字第9464號    109年3月13日晚間9時34分許 3萬元  證據： 1.張駿騰的供述(新北109偵39140卷第8至9頁) 2.台中市政府大甲分局大甲派出所受理詐騙帳戶簡便格式表(新北109偵39140卷第14頁) 3.金融機構聯防機制通報單(新北109偵39140卷第15頁) 4.被害人張駿騰匯款給詐騙集團的轉帳明細(新北109偵39140卷第19頁) 5.被害人張駿騰與詐騙集團LINE的對話紀錄截圖(新北109偵39140卷第20至25頁) 6.台中市政府警察局大甲分局大甲派出所受理刑事案件報案三聯單(新北109偵39140卷第26頁) 7.台中市政府警察局大甲分局大甲派出所受理各類案件紀錄表(新北109偵39140卷第27頁)      7 告訴人洪嘉翎 詐欺集團成員於109年3月9日16時31分許，透過社交軟體臉書認識告訴人洪嘉翎，嗣向洪嘉翎盈佯稱：可進行投資云云。 109年3月10日晚間9時43分 (併辦書寫21時45分) 10萬元 110年度偵字第18676號以及110年度偵字第27277號的併辦意旨書    109年3月12日晚間6時5分 5萬元  證據： ⒈洪嘉翎的供述(110年度偵字第18676號第15至19頁) ⒉詐騙集團在臉書網頁的截圖以及與被害人的line對話紀錄截圖(110年度偵字第18676號第97至99頁) ⒊被害人提供的訂單收據以及轉帳明細影本與網路轉帳截圖(110年度偵字第18676號第99至105頁) ⒋新北市警察局板橋分局板橋派出所派出所受理各類案件紀錄表(110年度偵字第18676號第107頁) ⒌新北市警察局板橋分局板橋派出所受理刑事案件報案三聯單(110年度偵字第18676號第109頁) ⒍內政部警政署反詐騙諮詢專線紀錄表(110年度偵字第18676號第111至111反頁) ⒎新北市警察局板橋分局板橋派出所受理詐騙帳戶通報警示簡便格式表(110年度偵字第18676號第113至121頁) ⒏金融機構聯防機制通報單(110年度偵字第18676號第129至131頁)       8 告訴人蔡靖儀 詐欺集團成員於109年3月13日21時30分許，透過社交軟體臉書認識蔡靖儀，嗣向蔡靖儀盈佯稱：可進行投資云云。 109年3月13日晚間7時55分 3萬0,500元 110年度偵字第18676號以及110年度偵字第27277號的併辦意旨書 證據： ⒈台南市政府警察局第一分局東寧派出所受理刑事案件報案三聯單(110年度偵字第27277號第25頁) ⒉台南市政府警察局第一分局東寧派出所派出所受理各類案件紀錄表(110年度偵字第27277號第25反頁) ⒊台南市政府警察局第一分局東寧派出所受理詐騙帳戶簡便格式表(110年度偵字第27277號第33頁) ⒋蔡靖儀的供述(110年度偵字第27277號第27反頁、110年度易字第790號第139至141頁) ⒌詐騙集團相關照片手機截圖(110年度偵字第27277號第33反頁至37頁)      9 告訴人陳紫芊 詐欺集團成員於109年3月8日，透過社交軟體臉書認識告訴人陳紫芊，嗣向陳紫芊佯稱：可進行投資云云。 109年3月13日下午2時24分 3萬元 110年度偵字第18676號以及110年度偵字第27277號的併辦意旨書    109年3月13日下午2時46分 2萬元     109年3月13日下午2時35分 1萬元     109年3月13日下午2時34分 1萬元     109年3月13日下午2時35分 1萬元  證據： ⒈陳紫芊的供述(110年度偵字第27277號第39至41頁) ⒉匯款明細與手機轉帳截圖(110年度偵字第27277號第41反頁至43反頁) ⒊被害人與詐騙集團對話line手機截圖(110年度偵字第27277號第45頁至63反頁)